臺灣嘉義地方法院民事裁定　100年度家聲字第11號
聲　請　人　何淑華
相　對　人　曾欽水
　　　　　　何文政
上列當事人間請求分割遺產事件，聲請人聲請確定訴訟費用額，
本院裁定如下：
    主  文
相對人曾欽水及何文政應各賠償聲請人之訴訟費用額，分別確定
為新臺幣萬仟壹佰捌拾元、壹萬柒仟伍佰零肆元，及均自
本裁定送達相對人翌日起至清償日止，按週年利率百分之五計算
之利息。
    理  由
一、按法院未於訴訟費用之裁判確定其費用額者，第一審受訴法
    院於該裁判有執行力後，應依聲請以裁定確定之，又該確定
    之訴訟費用額，應於裁定送達之翌日起，加給按法定利率計
    算之利息，民事訴訟法第91條第1項及第3項分別定有明文。
    另當事人分擔訴訟費用者，法院為確定費用額之裁判時，應
    視為各當事人應負擔之費用，已就相等之額抵銷，而確定其
    一造應賠償他造之差額，民事訴訟法第93條亦定有明文。
二、聲請人與相對人曾欽水及何文政間請求分割遺產事件，經本
    院96年度家訴字第67號判決確定，其訴訟費用應由聲請人、
    相對人曾欽水及何文政，各依2/5、2/5及1/5 之應繼分比例
    負擔等情，業經本院依職權調取上開案卷審認無誤。故本件
    相對人應賠償聲請人之訴訟費用金額，經核算後依後附計算
    書確定為如主文所示金額，並應依上揭規定，自裁定送達之
    翌日起，加給按法定利率計算之利息。
三、至於聲請人雖另提出金額為新台幣（下同）19,600元之房地
    產登記費用明細表1 紙，主張相對人應負擔此部分之費用云
    云。惟觀諸聲請人提出之收據明細，係由鄭贊泰地政士事務
    所所出具，且其上記載土地移轉登記費10,000元、遺產申報
    費2件4,000元、房屋過名2件5,000元、登記費土地248 元、
    雜費352 元等，然前開支出費用之項目，並非本院為本件訴
    訟所命聲請人應預納支出之費用，聲請人復未釋明上開費用
    係因本件分割遺產訴訟支出所必要，本院乃予以剔除，附此
    敘明。
四、依民事訴訟法第91條、第93條規定裁定如主文。
中    華    民    國   100    年    2     月    22    日
                  家事法庭法  官  林中如
以上正本係照原本作成
如對本裁定抗告應於送達後10日內向本院提出抗告狀
中    華    民    國   100    年    2     月    22    日
                          書記官  陳慶昀
┌──────────────────────────┐
│計算書：                                            │
├──────┬───────┬───────────┤
│項目        │金額（新台幣）│      備    註        │
├──────┼───────┼───────────┤
│第一審裁判費│21,196元      │96年6 月22日聲請人預繳│
├──────┼───────┼───────────┤
│複丈費及建物│   500元      │96年12月18日聲請人預繳│
│測量費      │              │                      │
├──────┼───────┼───────────┤
│複丈費及建物│ 4,450元      │97年3 月3 日聲請人預繳│
│測量費；地籍├───────┼───────────┤
│圖謄本費    │ 5,250元      │98年12月2 日聲請人預繳│
│            ├───────┼───────────┤
│            │   650元      │99年5 月21日聲請人預繳│
│            ├───────┼───────────┤
│            │ 3,650元      │99年9 月1 日聲請人預繳│
│            ├───────┼───────────┤
│            │ 1,825元      │97年8 月15日相對人曾欽│
│            │              │水預繳                │
├──────┼───────┼───────────┤
│不動產鑑定費│50,000元      │聲請人預繳            │
├──────┼───────┼───────────┤
│合        計│87,521元      │                      │
├──────┴───────┴───────────┤
│確定訴訟費用額如下（元以下四捨五入）：              │
│一、相對人曾欽水應負擔之訴訟費用額為35,008元（計算式│
│    ：87,521×2/5＝35,008.4），其中相對人曾欽水已繳 │
│    納1,825元，此部分聲請人無從再向相對人求償，應予 │
│    扣除之，故相對人曾金水應賠償聲請人之訴訟費用額，│
│    應為33,183元（35,008-1,825＝33,183）。          │
│二、相對人何文政應負擔之訴訟費用額為17,504元（計算式│
│    ：87,521×1/5＝17,504.2）                       │
└──────────────────────────┘